【裁判字號】    96,易,4037
【裁判日期】    970430
【裁判案由】    竊盜
【裁判全文】
臺灣高雄地方法院刑事判決              96年度易字第4037號
公  訴  人  臺灣高雄地方法院檢察署檢察官
被      告  甲○○
上列被告因竊盜案件，經檢察官提起公訴（96年度偵字第33576
號），本院判決如下：
    主    文
甲○○無罪。
    理    由
一、公訴意旨略以：被告甲○○意圖為自己不法之所有，於民國
    96年11月25日6 時25分許，持自備鐵鋸1 支為工具，在高雄
    市小港區○○○路附近，竊取中華電信公司所有，總長23.6
    公尺之電纜線2 條（下稱系爭電纜），得手後為巡邏員警當
    場查獲，因認被告涉有刑法第321 條第1 項第3 款之加重竊
    盜罪嫌。
二、按犯罪事實應依證據認定之，無證據不得認定犯罪事實；又
    不能證明被告犯罪者，應諭知無罪之判決，刑事訴訟法第15
    4 條第2 項、301 條第1 項分別定有明文。次按刑事訴訟法
    第161 條已於91年2 月8 日修正公布，其第1 項規定：檢察
    官就被告犯罪事實，應負舉證責任，並指出證明之方法；因
    此，檢察官對於起訴之犯罪事實，應負提出證據及說服之實
    質舉證責任；倘其所提出之證據，不足為被告有罪之積極證
    明，或其指出證明之方法，無從說服法院以形成被告有罪之
    心證，基於無罪推定之原則，自應為被告無罪判決之諭知，
    最高法院92年台上字第128 號判例可資參照。
三、公訴人認被告涉有上開罪嫌，無非以證人即中華電信專員乙
    ○○之證述、被告之供述、贓物認領保管單1 份、照片4 張
    、扣案鐵鋸1 支等為其論據。訊據被告堅詞否認有何上開竊
    盜犯行，辯稱：我以為那些電纜是沒人要的，才用鐵鋸剪斷
    準備拿去賣等語。經查：
  (一)公訴人認被告竊盜電纜地點之高雄市小港區○○○路區域，
    係紅毛港遷村區，整區附近都是廢棄、拆卸之房屋及磚塊土
    堆等情，已經證人乙○○到庭證述明確（見本院卷第31頁）
    ，並有顯示四周均為拆屋後廢棄磚土、雜物堆之編號4 現場
    照片1 張在卷可證（見警卷第14頁）；且證人乙○○亦證稱
    ：由這些電纜的外包已經舊到歪七扭八，切面露出的銅線又
    都有銅銹，可以判定不是被告當天割的，至少是半個月以前
    割下，應該是紅毛港遷村區用戶拆房子時，沒有通知中華電
    信回收，就隨地丟棄造成的等語（見本院卷第30、31頁），
    可見系爭電纜本身不但外觀老舊，且被放置之地點係廢磚土
    、雜物堆旁，附近又盡是廢棄拆卸之房屋，衡情一般人通常
    亦會認該電纜屬廢棄物無疑。故被告辯稱：我騎車經過紅毛
    港遷村拆屋區，看到系爭電纜被丟在垃圾堆裡的木板下面，
    以為是沒有人要的，所以才拿走，不是要偷等語，即非無據
    。
  (二)又依證人乙○○之證述、卷附贓物認領保管單、照片，及扣
    案鐵鋸等證據，雖可認定被告案發當時確有在海汕四路附近
    ，以鐵鋸割斷中華電信所有電纜後取走之事實；惟仍無從據
    以認定被告係基於竊盜之故意而為。
四、綜上所述，被告所辯既非無據，且依現存證據，尚無從認定
    被告係基於竊盜之故意所為，自與竊盜之構成要件有間，而
    不得認定被告係犯竊盜罪。此外，復查無其他積極證據足認
    被告有何竊盜之犯行，揆諸前揭說明，應為無罪之諭知。
據上論斷，應依刑事訴訟法第301 條第1 項，判決如主文。
本案經檢察官丙○○到庭執行職務。
中    華    民    國    97    年    4     月    30    日
                  鳳山刑事第二庭  法  官  洪珮婷
以上正本證明與原本無異。
如不服本判決應於收受本判決後10日內向本院提出上訴書狀，並
應敘述具體理由，如未敘述上訴理由者，應於上訴期間屆滿後20
日內補提理由書狀於本院（均須按他造當事人之人數附繕本）「
切勿逕送上級法院」。
中    華    民    國    97    年    4     月    30    日
                                  書記官  賴朱梅


司法院資訊處製作；財團法人民間司法改革基金會備份。
